【裁判字號】    89,易,463
【裁判日期】    890824
【裁判案由】    贓物
【裁判全文】
臺灣彰化地方法院刑事判決                          八十九年度易字第四六三號
    公  訴  人  臺灣彰化地方法院檢察署檢察官
    被      告  乙○○
右列被告因贓物案件，經檢察官提起公訴（八十九年度偵緝字第三六號、第三七號）
，本院判決如左：
    主      文
乙○○收受贓物，累犯，處拘役伍拾日，如易科罰金，以參佰元折算壹日；又故買贓
物，累犯，處有期徒刑肆月。
    事      實
一、乙○○曾於民國八十六年間，因過失致死案件，經本院判處有期徒刑三月確定，
    甫於八十七年一月十三日易科罰金執行完畢，仍不知悔改，復於八十八年七月初
    某日，明知唐金明（另案審理中）在彰化縣彰化市○○路「麥當勞」店內所交付
    之陳淑敏駕照及吳罔留之健保卡係唐金明所侵占之遺失物，為贓物，竟仍予以收
    受。其另於同年月十日上午六時許，在彰化縣彰化市○○○街七巷五八號住處，
    明知甲○○（另案審理中）所持有之大衛杜夫香煙三十三條及特級金門高梁酒三
    箱係來路不明之贓物（該物品為鄭蘇雪雲所有，於八十八年七月十日凌晨三、四
    時許，在南投縣國姓鄉○○路○段二一九號遭甲○○竊取），竟仍以新台幣（以
    下同）八千元之價格向甲○○買受。嗣於八十八年七月十日下午三時三十分許，
    在彰化縣彰化市○○○街七巷五八號住處為警查獲，並扣得上開陳淑敏之駕照、
    吳罔留之健保卡、大衛杜夫香煙三十三條及特級金門高梁酒三箱。
二、案經台中市警察局第四分局報請台灣彰化地方法院檢察署檢察官偵查起訴。
        理    由
一、訊據被告乙○○固坦承於右揭時、地收受前開物品之事實，惟矢口否認知悉前揭
    物品為贓物，辯稱：陳淑敏等人之證件係唐金明所拾獲，請伊代為寄回原主，伊
    尚未寄回即遭查獲，又香煙及酒係甲○○向伊買車，用以抵償車款，伊並不知該
    物品為贓物云云。惟查，右揭事實業據被害人鄭蘇雪雲、吳罔留及陳淑敏之夫陳
    光前指訴明確，且被告於警訊中即坦承上開香煙及酒係甲○○於八十八年七月十
    日上午六時拿來伊住處，係以八千元之代價購買，且知道前開物品係甲○○偷來
    等語不諱，又甲○○於警訊中亦供稱：伊打電話予乙○○，告知乙○○有一批贓
    物要賣予她等語。雖被告及甲○○於偵查中均翻異前供，二人均辯稱：係以前開
    酒抵償車款，乙○○不知係贓物云云，甲○○於偵查中供稱：因向乙○○借車，
    後因撞毀，再以二十萬元代價購買，該車係八五年份之裕隆車款云云；被告乙○
    ○則於偵查中供稱：其於八十八年一、二月間，以二十萬元將車號Ａ七─八二Ｏ
    一一自小客車賣給甲○○，前開菸酒用以抵償車款，且不知道甲○○之職業云云
    ；被告乙○○嗣於偵查中又改稱：伊係於八十八年一、二月間認識甲○○，八十
    八年七月初將雅哥車號ＯＭ─九八０九號自小客車賣與甲○○云云，甲○○於本
    院訊問時稱：該車子撞壞了放在保養廠云云，惟匯聯汽車股份有限公司函稱：車
    號０Ｍ─九八０九號自小客車於八十九年三月二日委託協尋公司於鹿港鎮安康與
    安康一巷口取回，取回時該車外表並無大撞損等語，此有該公司函一份在卷可稽
    ，是以該車並非如被告所稱因撞毀而由甲○○以二十萬元購買，退一步言，縱認
    甲○○所交付之菸酒係以抵償車款，亦係故意有償取得贓物之所有權，仍為「故
    買」，況被告供稱並不知悉甲○○之職業，甲○○於清晨六時之際所帶來之菸酒
    ，被告自應有合理懷疑上開菸酒之來源係贓物，是以被告所辯不知該菸酒為贓物
    顯係事後卸責之詞，不足採信。另唐金明於偵查中供稱：因乙○○之健保卡及駕
    照遭扣留而需要上開證件，所以將拾獲之陳淑敏之駕照及吳罔留之健保卡交給乙
    ○○，且乙○○知道該證件是撿來等語，且唐金明如欲將拾獲之陳淑敏等人之證
    件寄還，何需勞煩被告，更何況被告又稱其與唐金明已分手，是以被告顯係明知
    前開證件係唐金明侵占遺失物之贓物，仍收受之，其所辯顯係事後卸責之詞，不
    足採信，本件事證已臻明確，被告犯行均堪認定。
二、核被告所為，係犯刑法第三百四十九條第一項之收受贓物罪及同條第二項之故買
    贓物罪。被告所犯上開二罪，犯意各別，犯罪構成要件不同，應予分論併罰。又
    被告曾於八十六年間，因過失致死案件，經本院判處有期徒刑三月確定，甫於八
    十七年一月十三日易科罰金執行完畢，此有台灣彰化地方法院檢察署刑案資料查
    註紀錄表在卷可稽，其於受有期徒刑執行完畢五年以內再犯有期徒刑以上之本罪
    ，為累犯，均應依法加重其刑。爰審酌被告犯罪之動機、目的、犯罪所生之危害
    及犯罪後之態度等一切情狀，各量處如主文所示之刑，並就其收受贓物部分諭知
    易科罰金之折算標準。
據上論斷，應依刑事訴訟法第二百九十九條第一項前段，刑法第三百四十九條第一項
、第二項、第四十一條、第四十七條，罰金罰鍰提高標準條例第一條前段、第二項，
判決如主文。
本案經檢察官郭景東到庭執行職務。
中      華      民      國    八十九    年      八      月    二十四    日
                                      台灣彰化地方法院刑事第二庭
                                          法      官  石  馨  文
右正本證明與原本無異。
如不服本判決，應於判決送達後十日內，向本院提出上訴狀( 須附繕本 )。
告訴人或被害人對於判決如有不服具備理由請求檢察官上訴者，其上訴期間之計算係
以檢察官收受判決正本之日期為準。
                                          法院書記官  王  振  州
中      華      民      國    八十九    年      八      月    三十一    日
刑法第三百四十九條
收受贓物者，處三年以下有期徒刑、拘役或五百元以下罰金。
搬運、寄藏、故買贓物或為牙保者，處五年以下有期徒刑、拘役或科或併科一千元以
下罰金。
因贓物變得之財物，以贓物論。


司法院資訊處製作；財團法人民間司法改革基金會備份。
